臺灣臺中地方法院刑事判決
111年度簡上字第130號
上  訴  人  臺灣臺中地方檢察署檢察官
被      告  白銘富





上列上訴人因被告傷害案件，不服本院111年度簡字第6號中華民
國111年1月10日第一審刑事簡易判決（起訴案號：臺灣臺中地方
檢察署110年度偵緝字第179號），提起上訴，本院合議庭管轄之
第二審判決如下：
    主    文
上訴駁回。
    事實及理由
一、本案經本院合議庭審理結果，認第一審刑事簡易判決認事用
    法及量刑均無不當，應予維持，除證據應補充「被告白銘富
    （下稱被告）於本院審理中之自白」，其餘均引用原審判決
    所記載之事實、證據及理由（如附件一）。
二、檢察官上訴意旨略以：被告涉犯傷害犯行，原審判決處拘役
    30日。因被告尚未與告訴人和解，犯後態度不佳，原審判決
    量刑有再斟酌之必要。爰依刑事訴訟法第344條第1項、第45
    5條之1第1項、第3項提起上訴。
三、原審認被告犯傷害犯行，事證明確，適用刑事訴訟法第449
    條第2項、第3項、第454條第2項，刑法第277條第1項、第41
    條第1項前段，刑法施行法第1條之1第1項等規定，並審酌被
    告前有詐欺科刑之紀錄，及徵以其犯罪動機、目的、手段及
    被害人受傷情形，暨考量其犯後坦承犯行之態度，被告與告
    訴人因賠償數額差距過大而無法調解成立，並斟酌其教育程
    度、家庭經濟生活狀況等一切情狀，量處被告拘役30日，及
    諭知如易科罰金，以新臺幣1千元折算1日之折算標準。經核
    原審判決認事用法並無違誤，量刑亦無不妥。檢察官以前揭
    上訴意旨，認原審判決判處拘役30日過輕。惟按量刑之輕重
    係屬事實審法院得依職權自由裁量之事項，茍已斟酌刑法第
    57條各款所列情狀而未逾法定刑度，即不得遽指為違法。且
    在同一犯罪事實與情節，如別無其他加重或減輕之原因，下
    級審法院量定之刑，亦無過重或失輕之不當情形，則上級審
    法院對下級審法院之職權行使，原則上應予尊重（最高法院
    85年度台上字第2446號判決參照）。訊據被告於原審及本院
    審理時均坦承本件傷害事實，亦據原審認定被告有傷害犯行
    ，已詳加調查審酌，並說明本件認定之證據及理由，經核無
    違證據及經驗法則。本院認為原審判決對被告為量刑之理由
    ，既已斟酌刑法第57條各款所列情狀，而未逾法定刑度，自
    不得遽指為違法，本院認為本件既無不當之處，並無變更原
    審判決所量處刑度之必要。檢察官上訴意旨再為指摘，認原
    審判決所量處之刑度過輕，難予採取。此外，檢察官在本院
    又未提出其他不利於被告之證據，故本件上訴為無理由，應
    予駁回。
四、據上論斷，應依刑事訴訟法第455條之1第1項、第3項、第
    368條，判決如主文。
本案經檢察官郭明嵐提起公訴，檢察官黃芝瑋到庭執行職務。
中　　華　　民　　國　　111　　年　　5  　月　　10　　日
                  刑事第一庭    審判長法　官　李進清
                                      法　官　路逸涵
                                      法　官　張德寬
以上正本證明與原本無異。
不得上訴。
                                      書記官　黃麗靜
中　　華　　民　　國　　111 　年　　5 　　月　　10　　日
附錄本案論罪科刑法條全文：
中華民國刑法第277條
傷害人之身體或健康者，處5年以下有期徒刑、拘役或50萬元以
下罰金。
犯前項之罪，因而致人於死者，處無期徒刑或7年以上有期徒刑
；致重傷者，處3年以上10年以下有期徒刑。

附件一：
臺灣臺中地方法院刑事簡易判決
111年度簡字第6號
公　訴　人　臺灣臺中地方檢察署檢察官
被　　　告　白銘富　男　(民國00年00月00日生)
　　　　　　　　　　身分證統一編號：Z000000000號
　　　　　　　　　  籍設臺中市○○區○○路00號(臺中○○
　　　　　　　　　　○○○○○○○)
　　　　　　　　　　居臺中市○○區○○路0段0000號
上列被告因傷害案件，經檢察官提起公訴（110年度偵緝字第179
號），因於訊問時自白犯罪（110年度訴字第653號），經本院合
議庭裁定由受命法官獨任逕以簡易判決處刑如下：
    主    文
白銘富犯傷害罪，處拘役參拾日，如易科罰金，以新臺幣壹仟元
折算壹日。
    犯罪事實及理由
一、本案犯罪事實及證據，除證據部分補充被告白銘富於本院訊
    問時之自白外，餘均引用檢察官起訴書之記載（如附件）。
二、核被告所為，係犯刑法第277條第1項之傷害罪。
三、爰以行為人之責任為基礎，審酌被告前有犯詐欺罪經科刑之
    前案素行，有臺灣高等法院被告前案紀錄表在卷可參，其因
    工程款單據簽名問題與告訴人葛明義發生爭執，不思理性溝
    通解決，竟徒手毆打告訴人，並致告訴人受有臉部鈍傷之犯
    罪手段及危害程度，復考量被告坦承犯行，因欲賠償數額與
    告訴人要求差距過大而無法成立調解，尚未賠償告訴人損害
    之犯後態度，暨被告自陳之教育程度、職業、經濟狀況（見
    被告警詢筆錄「受詢問人欄」之記載）等一切情狀，量處如
    主文所示之刑，並諭知易科罰金之折算標準，以示懲儆。
四、依刑事訴訟法第449條第2項、第3項、第454條第2項，刑法
    第277條第1項、第41條第1項前段，刑法施行法第1條之1第1
    項，逕以簡易判決處刑如主文。
五、如不服本判決，得自收受送達之日起20日內向本院提出上訴
    狀，上訴於本院第二審合議庭（須附繕本）。
本案經檢察官郭明嵐提起公訴。
中　　華　　民　　國　　111 　年　　 1　　月　　10　　日
                  刑事第十四庭  法　官　江健鋒
以上正本證明與原本無異。
                                書記官　呂偵光
中　　華　　民　　國　　111 　年　　 1　　月　　10　　日

附件：
臺灣臺中地方檢察署檢察官起訴書
                                    110年度偵緝字第179號
　　被　　　告　白銘富　男　47歲（民國00年00月00日生）
　　　　　　　　　　　　籍設臺中○○○○○○○○○
　　　　　　　　　　　　現居臺中市○區○○路0段000號
                        （送達：臺中市○○區○○路0段
                        0000號）
　　　　　　　　　　　　國民身分證統一編號：Z000000000號
上列被告因傷害案件，已經偵查終結，認應提起公訴，茲將犯罪
事實及證據並所犯法條分敘如下：
　　　　犯罪事實
一、白銘富於民國109年7月14日17時6分許，在臺中市清水區臨
    港路5段近中清路9段工地（臺中J032新建工程），因工程款
    單據簽名問題與葛明義發生衝突，竟基於傷害之犯意，徒手
    毆打葛明義頭部一下，致葛明義受有臉部鈍傷。
二、案經葛明義訴由臺中市政府警察局清水分局報告偵辦。
　　　　證據並所犯法條
一、證據清單及待證事實：
編號 證據名稱 待證事實 1 被告白銘富之自白。 全部犯罪事實。 2 告訴人葛明義於警詢之指證。 全部犯罪事實。 3 衛生福利部臺中醫院診斷證明書及刑案現場照片等。 全部犯罪事實。 
二、核被告所為，係犯刑法第277條第1項之傷害罪嫌。
三、依刑事訴訟法第251條第1項提起公訴。
　　此　致
臺灣臺中地方法院
中　　華　　民　　國　 110　　年　　2 　　月　　20　　日
　　　　　　　　　　　　　　　檢　察　官　郭明嵐
本件正本證明與原本無異
中　　華　　民　　國　 110　　年　　3 　　月　 　5  　日
                              書  記  官  徐興華